# 求助陈版主，上市公司持有 A 公司股权作为交易性金融资产，是否满足处置的条件？

提问人：SDCHEN 时间：2022-03-28 11:45:37
上市公司持有A公司股权作为“交易性金融资产“”，当年处置但是没有收到钱，A公司只是个成立的普通小公司，现在我们手里只有一个《股权转让协议》以及A公司的工商变更，请问能按照处置处理吗？挂在其他应收款吗？谢谢陈版主~

回答人：chenyiwei
应判断截至期末，该标的公司的控制权是否已经转移给受让方。可反向运用《〈企业会计准则第 20 号——企业合并〉应用指南》第二条中关于确定购买日/合并日的规定来判断，但其中所列的各因素需要综合考虑，尤其是不能过分强调“付款超50%”条件的影响。在很多情况下，该条款的重要性相对较低。

提问人：搬搬运运工工 时间：2022-04-01 20:39:37
陈版，请教付款超50%这条的重要性程度相对较低如何理解。根据应用指南的规定是需要同时满足 5 个条件，通常可认为实现了控制权的转移。

回答人：chenyiwei
可参考：《中审众环研究 2020 》之“问题3-2-17（“付款超过50%”条款对合并日或购买日确定的影响问题）”。